臺灣士林地方法院刑事判決　　　　　　　　　　　　　九十三年度交易字第八０號
　　公　訴　人　臺灣士林地方法院檢察署檢察官
　　被　　　告　乙○○
右列被告因公共危險等案件，經檢察官提起公訴（九十二年度偵字第六七三三號、九
十二度偵字第八一五九號）及移送併案審理（九十三年偵字第五三七二號），本院判
決如左：
    主  文
乙○○服用酒類，不能安全駕駛動力交通工具而駕駛，處罰金壹萬元，如易服勞役以
佰元折算壹日。緩刑年。
被訴過失傷害部分公訴不受理。
    事  實
一、乙○○明知汽車駕駛人服用酒類後，不能安全駕駛動力交通工具者，不得駕車，
    詎其於民國九十二年六月十六日晚間二十時至二十一時間，在臺北市內湖區康寧
    國小附近之大樓工地某處飲用參茸藥酒及維士比等酒類後，翌日上午七時三十分
    許，竟仍在服用酒類後，已不能安全駕駛動力交通工具之狀態下，猶騎乘車牌號
    碼ＵＧＦ─六六０號輕型機車，沿臺北縣汐止市○○○路○段，由南往北方向行
    駛，行經該路段與復興路口前，因酒後駕車，致注意力、判斷力及操控力降低，
    已無法安全駕駛，致其所騎乘輕型機車不慎撞擊自臺北縣汐止市○○○路○段南
    往北行走之行人甲○○，造成甲○○頭部外傷合併腦震盪、頭皮裂傷、頸椎鈍傷
    、胸部鈍傷及腰椎鈍傷合併第三腰椎小塊骨折等傷害（過失傷害部分，業據甲○
    ○於本院審理中撤回告訴，詳如後述），乙○○肇事後，為據報至車禍現場處理
    之警員查獲酒後駕車，旋經警員測得其吐氣所含酒精濃度達每公升０．五三毫克
    。
二、案經甲○○告訴由及臺北縣警察局汐止分局報請臺灣士林地方法院檢察署檢察官
    偵查起訴。
    理  由
壹、有罪部分：
一、右揭事實，業據被告於審理時坦承不諱，核與告訴人甲○○指述相符，並有被告
    酒精濃度測定值電腦列表單、刑法第一百八十五條之三案件測試觀察紀錄表、汽
    機車駕駛人酒後生理協調平衡檢測紀錄表、臺北縣警察局舉發違反道路交通管理
    事件通知單、自首調查表、道路交通事故調查報告表(一)(二)、道路交通事故現場圖
    、現場照片十張（見九十二年度偵字第六七三三號卷第八頁至第十頁、第十四頁
    、第十七頁、第二十頁至第二三頁、第二五至二八頁）等附卷可稽，而告訴人甲
    ○○確因本件車禍受有如事實欄所示之傷害等情，亦有三軍總醫院甲種診斷證明
    書乙紙（見九十三年度偵字第五三七二號卷第三七頁）在卷可參，足徵被告之自
    白與事實相合，堪以採信。另依行政院國軍退除役官兵輔導委員會臺北榮民總醫
    院（八八）北總內字第二六八六八號函及附件以觀（見九十二年度偵字第八一五
    九號第一九頁至第二一頁），被告呼氣之酒測值每公升已達０．五三毫克，已有
    反應較慢、感覺減低、影響駕駛之症狀，堪認已達不能安全駕駛交通工具之程度
    。綜上所述，本件事證明確，被告右揭犯行堪以認定，應予依法論科。
二、核被告所為，係犯刑法第一百八十五條之三之公共危險罪。爰審酌被告素行尚可
    ，及其犯罪之動機、目的、手段、酒醉駕車對交通往來之危險、犯後供認犯行已
    有悔意，且過失傷害部分，亦與被害人當庭達成民事和解等一切情狀，量處如主
    文所示之刑，並諭知易服勞役之折算標準，以資警惕。
    又被告於七十八年間曾因過失傷害案件，經臺灣基隆地方法院以七十八年度交易
    字第二八號判處有期徒刑五月，嗣經臺灣高等法院以七十八年度交上易字第二九
    七號駁回上訴確定，並於七十九年八月十八日易科罰金執行完畢，有臺灣高等法
    院被告全國前案紀錄表在卷可參，被告雖曾受有期徒刑以上刑之執行完畢，惟五
    年以內未曾受有期徒刑以上刑之宣告，因一時失慮，致罹刑典，事後已坦承犯行
    ，深具悔意，經此刑之宣告後，應知警惕而無再犯之虞，本院因認暫不執行其刑
    為當，予以宣告緩刑三年，用啟自新。
貳、不受理部分：
一、公訴意旨及移送併案審理另以：被告於前揭時地騎乘機車肇事，並致告訴人甲○
    ○受有頭部外傷等傷害，因認被告此部分涉有刑法第二百八十四條第一項前段之
    過失傷害罪嫌等語。
二、按告訴乃論之罪，告訴人於第一審辯論終結前得撤回其告訴，又告訴經撤回者，
    應諭知不受理之判決，刑事訴訟法第二百三十八條第一項、第三百零三條第三款
    分別定有明文。
三、經查，被告所犯此部分犯行，檢察官起訴書認係犯刑法第二百八十四條第一項前
    段之過失傷害罪，依同法第二百八十七條前段規定，須告訴乃論。茲據告訴人甲
    ○○於本院審理中撤回該部分之告訴，此有本院九十三年十一月十一日審判筆錄
    在卷可稽，依照上開說明，就被告被訴過失傷害部分，自應諭知不受理之判決。
據上論斷，應依刑事訴訟法第二百九十九條第一項前段、第三百零三條第三款、第三
百零七條，刑法第一百八十五條之三、第四十二條第二項、第七十四條第二款，罰金
罰鍰提高標準條例第二條，判決如主文。
本案經檢察官謝榮林到庭執行職務
中　　　華　　　民　　　國　　九十三　　年　　 十一 　　月　　二十五　　日
                                臺灣士林地方法院刑事第四庭
                                      審判長法　官  林秀鳳
                                            法  官  周明鴻
                                            法  官  高雅敏
右正本證明與原本無異
如不服本判決，應於送達後十日內，向本院提出上訴狀
                                            書記官 丁梅芬
中　　　華　　　民　　　國　　九十三　　年　　 十一 　　月　　二十五　　日
附錄本判決論罪科刑法條：
中華民國刑法第一百八十五條之三：
  服用毒品、麻醉藥品、酒類或其他相類之物，不能安全駕駛動力交通工具而駕駛者
  ，處一年以下有期徒刑、拘役或三萬元以下罰金。
